# 成本法核算下的可供出售金融资产转换为权益法？

提问人：jxq425 时间：2017-10-21 13:33:06
1 、由金融资产转换为以权益法或成本法核算的长期股权投资 （ 1 ）因增加投资导致由金融工具投资转换为对联营企业或合营企业的投资 原持有的对被投资单位的股权投资(不具有控制、共同控制或重大影响的)，按照《企业会计准则第 22 号一金融工具确认和计量》作为金融资产进行会计处理的，因追加投资等原因导致持股比例上升，能够对被投资单位施加共同控制重大影响的，在转按权益法核算时，投资方应当按照《企业会计准则第 22 号一金融工具确认和计量》确定的原股权投资的公允价值加上为取得新增投资而应支付对价的公允价值，作为改按权益法核算的初始投资成本。原持有的股权投资分类为可供出售金融资产的，其公允价值与账面价值之间的差额，以及原 计入其他综合收益的累计公允价值变动应当转入改按权益法核算的当期损益。 然后，比较上述计算所得的初始投资成本，与按照追加投资后全新的持股比例计算确定的应享有被投资单位在追加投资日可辨认净资产公允价值份额之间的差额，前者大于后者的，不调整长期股权投资的账面价值;前者小于后者的，差额应调整长期股权投资的账面价值，并计入当期营业外收入。
请教一下，这个转换的核算要求，如果原来的可供出售金融资产是采用成本法核算的 。那这句话”确定的原股权投资的公允价值加上为取得新增投资而应支付对价的公允价值，作为改按权益法核算的初始投资成本。” 是不是就是按照原持股的初始投资成本+取得新增投资的金额作为初始成本。
还是就用新增的投资的股价作为公允价值，在只是派遣董事形成重大影响的情况下，对被投资单位做一次评估来作为公允价值？

回答人：chenyiwei
不应简单地依据当初的投资成本作为现时的公允价值。一般可按本次增资价格按比例推算原持有股权的公允价值。